# Pytanie 1c 

\small

\begin{block}{\textcolor{blue}{Założenia i hipotezy}}
\begin{align*}
X_{S} = VA_{c_{S}} & \sim \mathcal{N}(\mu_{S}, \sigma = 17) \\
X_{L} = VA_{c_{L}} & \sim \mathcal{N}(\mu_{L}, \sigma = 17) 
\end{align*}



\[ \left\{ 
  \begin{array}{l }
    \mathbb{H}_{0}: \mu_{S}-\mu_{L}=0\\
    \mathbb{H}_{A}: \mu_{S}-\mu_{L}=5
  \end{array} \right.\]



\end{block}

\begin{block}{\textcolor{blue}{Rozkłady}}

$$\hat{\mu_{S}} = \bar{X_{S}} = \frac{X_{1}+\dots+X_{mk}}{mk} \sim \mathcal{N}(\frac{\mu_{S}mk}{mk}, \frac{\sigma\sqrt{mk}}{mk})=
\mathcal{N}(\mu_{S}, \frac{\sigma}{\sqrt{mk}})$$

$$\hat{\mu_{S}}-\hat{\mu_{L}} \sim \mathcal{N}(\mu_{S}, \frac{\sigma}{\sqrt{mk}}) - \mathcal{N}(\mu_{L}, \frac{\sigma}{\sqrt{mk}}) \stackrel{\mathbb{H}_{0}}{=} \mathcal{N}(0, \frac{\sigma\sqrt{2}}{\sqrt{mk}})$$

\end{block}

# Pytanie 1c 

\small

\begin{block}{\textcolor{blue}{Standaryzowana statystyka}}
\begin{align*}
Z_{k}= & \frac{\hat{\mu_{S}}-\hat{\mu_{L}}}{\frac{\sigma\sqrt{2}}{\sqrt{mk}}}=
\frac{\hat{\mu_{S}}-\hat{\mu_{L}}}{\sigma\sqrt{2}}\cdot\sqrt{mk}=
\frac{\frac{\sum_{i=1}^{km}X_{Si}}{km}-\frac{\sum_{i=1}^{km}X_{Li}}{km}}{\sigma\sqrt{2}}\cdot\sqrt{mk}= \\ 
Z_{k}= & \frac{\sum_{i=1}^{km}X_{Si}-\sum_{i=1}^{km}X_{Li}}{\sigma\sqrt{2mk}}
\end{align*}
\end{block}

\begin{block}{\textcolor{red}{Korzystając z równości (slajd 14, wyk 8)}}

$$Z_{k}= \frac{\sum_{i=1}^{km}X_{Si}-\sum_{i=1}^{km}X_{Li}}{\sigma\sqrt{2mk}} \stackrel{?}{=}\frac{\bar{X}_{Sk} - \bar{X}_{Lk}}{\sigma \sqrt{2k/m}},$$
dochodzimy do wniosku, że tak wygląda statystyka testowa
$$Z_{k}= \frac{\sum_{i=1}^{km}X_{Si}-\sum_{i=1}^{km}X_{Li}}{\sigma\sqrt{2mk}}=
\frac{\sum_{i=1}^{mk}\frac{X_{Si}}{m}-\sum_{i=1}^{mk}\frac{X_{Li}}{m}}{\sigma\sqrt{2k}}\cdot\sqrt{m}=
\frac{\bar{X}_{Sk} - \bar{X}_{Lk}}{\sigma \sqrt{2k/m}}$$
\end{block}

# Pytanie 1c 

\small

Wybierając środkową postać statystyki przyjmujemy, że
$$\Delta = \sum_{i=1}^{mk}\frac{X_{Si}}{m}-\sum_{i=1}^{mk}\frac{X_{Li}}{m},$$
a wtedy 
$$ Z_{2} = \frac{\Delta}{\sigma\sqrt{2\cdot2}}\cdot\sqrt{m} \Rightarrow \Delta = \frac{2Z_{2}\cdot\sigma}{\sqrt{m}} = \frac{2Z_{2}\cdot\sigma}{\sqrt{\frac{n}{2}}},$$
czyli ostatecznie
$$\Delta(\theta) = \frac{2Z_{2}(\theta)\cdot17\cdot\sqrt{2}}{\sqrt{n(\theta)}},$$
zaś w języku funkcji z pakietu \textsf{gsDesign}
$$\Delta(\theta) = \frac{\text{gsDesign}(...,\theta)\text{\$upper\$bound[2]} \cdot34\cdot\sqrt{2}}{\sqrt{\text{gsDesign}(...,\theta)\text{\$n.I[2]}}}$$


# Pytanie 1c 

\small

```{r, echo=FALSE}
library(gsDesign)
```

```{r, cache=TRUE}
n <- nNormal(delta1=5,sd=17,alpha=0.05,beta=0.1,sided=2)
theta <- seq(0,0.5,by=0.01)
delta <- sapply(theta, function(theta){
  x <- gsDesign(k=3,test.type=2,alpha=0.05,
                n.fix=ceiling(n),beta=0.1,sfu='WT',sfupar=theta)
  x$upper$bound[2]*sqrt(2)*34/sqrt(x$n.I[2])})
```


````{r, echo=FALSE, fig.width=6, fig.height=2}

wykres <- data.frame(theta = theta, delta = delta)
library(ggplot2)
library(ggthemes)
ggplot(wykres, aes(x = theta, y = delta)) + geom_smooth(lwd=2)+
   geom_hline(yintercept=5, col = "orange", lwd=2)+
   geom_vline(xintercept=0.4, col = "red", lwd=2)+
   theme_bw(base_family="serif", base_size=20)



```


# Pytanie 1c


```{r, eval=FALSE, echo=FALSE}
n <- nNormal(delta1=5,sd=17,alpha=0.05,beta=0.1,sided=2)
x <- gsDesign(k=3,test.type=2,alpha=0.05,
              n.fix=ceiling(n),beta=0.1,sfu='WT',sfupar=0.4)
y <- cbind(x$n.I,x$upper$bound, 1-pnorm(x$upper$bound), x$upper$spend )

y <- as.data.frame(y)
names(y) <- c("n", "Z", "Nominal p", "spend")

library(xtable)
xtable(y, digits=3)
```


\begin{table}[ht]
\centering
\begin{tabular}{rrrrr}
  \hline
 & n & Z & Nominal p & spend \\ 
  \hline
1 & 180.849 & 2.120 & 0.017 & 0.017 \\ 
  2 & 361.698 & 1.978 & 0.024 & 0.018 \\ 
  3 & 542.547 & 1.899 & 0.029 & 0.015 \\ 
   \hline
\end{tabular}
\caption{Plan analizy.}
\end{table}

