# Pytanie 2 

\footnotesize

```{r, cache=TRUE, eval=FALSE, echo=FALSE}

n <- ceiling(nNormal(delta1=5,sd=17,alpha=0.05,beta=0.1,sided=1))

# bez timingu:
x <- gsDesign(k=3,test.type=1,alpha=0.05,beta=0.1,sfu='OF',n.fix=n)
y <- cbind(x$n.I,x$upper$bound, 1-pnorm(x$upper$bound), x$upper$spend )
y <- as.data.frame(y)
names(y) <- c("n", "Z", "Nominal p", "spend")

library(xtable)
xtable(y, digits=3)

# z timingiem
time <- c(0.5,0.75,1)
n <- ceiling(nNormal(delta1=5,sd=17,alpha=0.05,beta=0.1,sided=1))
x <- gsDesign(k=3,test.type=1,alpha=0.05,beta=0.1,sfu='OF',n.fix=n,timing=time)
y <- cbind(x$n.I,x$upper$bound, 1-pnorm(x$upper$bound), x$upper$spend )
y <- as.data.frame(y)
names(y) <- c("n", "Z", "Nominal p", "spend")

xtable(y, digits=3)

```

```{r, cache=TRUE, eval=FALSE}
n <- ceiling(nNormal(delta1=5,sd=17,alpha=0.05,beta=0.1,sided=1))
# bez timingu:
gsDesign(k=3,test.type=1,alpha=0.05,beta=0.1,sfu='OF',n.fix=n)
```

\begin{table}[ht]
\centering
\begin{tabular}{rrrr}
  \hline
 & n & Z & Nominal p \\ 
  \hline
1 & 135.286 & 2.961 & 0.002  \\ 
  2 & 270.572 & 2.094 & 0.018  \\ 
  3 & 405.857 & 1.710 & 0.044  \\ 
   \hline
\end{tabular}
\end{table}


```{r, cache=TRUE, eval=FALSE}
# z timingiem:
time <- c(0.5,0.75,1)
gsDesign(k=3,test.type=1,alpha=0.05,beta=0.1,sfu='OF',n.fix=n,timing=time)
```

\begin{table}[ht]
\centering
\begin{tabular}{rrrr}
  \hline
 & n & Z & Nominal p \\ 
  \hline
1 & 204.295 & 2.450 & 0.007 \\ 
  2 & 306.442 & 2.001 & 0.023  \\ 
  3 & 408.589 & 1.733 & 0.042  \\ 
   \hline
\end{tabular}
\end{table}

# Pytanie 2 c.d.

Rekrutacja 8 pacjentów na miesiąc (różnica w liczbie miesięcy czekania na kolejne analizy przejściowe):

\footnotesize

```{r}
(204-135)/8 
(306-271)/8 
```

\normalsize

Rekrutacja 20 pacjentów na miesiąc (różnica w liczbie miesięcy czekania na kolejne analizy przejściowe):

\footnotesize

```{r}
(204-135)/20
(306-271)/20 
```

# Pytanie 2 c.d.

- W przypadku rekrutacji ośmiu pacjentów na miesiąc decydujemy się na plan z zadania 1a, gdyż, w przypadku ewentualnego odrzucenia hipotezy już w pierwszej analizie przejściowej, zyskujemy aż 8 miesięcy. 
- W przypadku rekrutacji dwudziestu pacjentów na miesiąc decydujemy się na plan z zadania 2, gdyż ta różnica nie jest już tak duża (3 miesiące), więc warto oprzeć pierwszą analizę na większej próbce (50% pacjentów, a nie tylko 30%). 

